【裁判字號】    99,消債更更,3
【裁判日期】    990326
【裁判案由】    聲請更生程序
【裁判全文】
臺灣彰化地方法院民事裁定           99年度消債更更字第3號
聲  請  人
即  債務人  甲○○
代  理  人  乙○○律師
上列當事人聲請消費者債務清理事件，本院裁定如下：
     主    文
債務人甲○○自中華民國九十九年三月二十六日下午四時起開始
更生程序。
命司法事務官進行本件更生程序。
保全處分之聲請駁回。
    理    由
一、按法院開始更生程序之裁定，應載明其年、月、日、時，並
    即時發生效力。次按法院裁定開始更生或清算程序後，得命
    司法事務官進行更生或清算程序，必要時得選任律師、會計
    師或其他適當之自然人或法人為監督人或管理人，消費者債
    務清理條例第45 條第1項、第16條第1項定有明文。
二、本件聲請人即債務人主張：其有不能清償債務之情事，前曾
    以書面向最大債權金融機構即慶豐商業銀行股份有限公司（
    下稱慶豐銀行）請求共同協商債務清償方案，惟慶豐銀行以
    聲請人未能接受顯足以負擔之還款方案為由而協商不成立。
    而聲請人任職於三卯鍛壓工業股份有限公司，98年1 月至10
    月間公司有休無薪假，現今每月薪資約為25,000元，另遭法
    院強制執行扣薪3 分之1 。又聲請人之配偶於98年3 月時失
    業，迄今工作不穩定，故聲請人目前為家中唯一經濟來源，
    而以聲請人目前薪資扣除每月必要生活費及2 名子女扶養費
    用，合計20,005元後，實已近透支、不敷使用，故聲請人確
    有因不可歸責於己之事由，致履行原協商條件顯有重大困難
    。另聲請人無擔保或無優先權之債務總額未逾1,200 萬元，
    復未經法院裁定開始清算程序或宣告破產，爰聲請裁定准予
    更生等語。
三、經查，聲請人前揭所述事實，業據提出戶籍謄本、財產及收
    入狀況說明書、債務人清冊、債權人清冊、財政部臺灣省中
    區國稅局94至95年度綜合所得稅各類所得資料清單、全國財
    產稅總歸戶財產查詢清單、前置協商不成立通知書、存摺影
    本、財產增減變動表、各項生活雜支收據、債務人清冊、財
    團法人金融聯合徵信中心之當事人綜合信用報告－債權人清
    冊、財產變動報告書、本院執行命令影本等件為證，且有本
    院函查而得之三卯鍛壓工業股份有限公司聲請人薪資明細、
    稅務電子閘門財產所得明細表在卷可憑，經核尚無不合。此
    外，復查無聲請人有消費者債務清理條例第6 條第3 項、第
    8 條或第46條各款所定駁回更生聲請之事由存在。是聲請人
    聲請更生，非無所據，應予准許，爰裁定如主文第1 、2 項
    。
四、至聲請人雖另聲請裁定停止債權人對於聲請人所聲請之強制
    執行程序（本院91年度執字第3991號、92年度執字第14478
    號、93年度執字第8267號、93年度執字第19939 號、95年度
    執字第13285 號）。惟按法院裁定開始更生程序後，對於債
    務人不得開始或繼續訴訟及強制執行程序，消費者債務清理
    條例第48條第2 項前段定有明文。本件既經本院裁定開始更
    生程序，則聲請人聲請前開保全處分，揆諸前開規定，自無
    必要，不應准許，爰裁定如主文第3 項。
中    華    民    國    99    年    3     月    26    日
              民事第三庭    法      官  林秉暉
上為正本係照原本作成
本件不得抗告。
本裁定已於99年3月26日下午4時公告。
中    華    民    國    99    年    3     月    26    日
                            書  記  官  廖春慧

司法院資訊處製作；財團法人民間司法改革基金會備份。
